【裁判字號】    97,易,3124
【裁判日期】    971219
【裁判案由】    竊盜
【裁判全文】
臺灣板橋地方法院刑事判決              97年度易字第3124號
公  訴  人  臺灣板橋地方法院檢察署檢察官
被      告  甲○○
                    樓
                    （另案羈押在臺灣臺北看守所）
上列被告因竊盜案件，經檢察官提起公訴（97年度偵字第19656
號），於被告為有罪之陳述後，本院裁定改依簡式審判程序審理
，判決如下：
    主  文
甲○○共同攜帶兇器、毀壞門扇竊盜，累犯，處有期徒刑捌月，
扣案T 字扳手、老虎鉗、一字起子、十字起子各壹支，均沒收。
    事  實
一、甲○○前因違反麻醉藥品管理條例案件，經臺灣高等法院以
    九十一年度上訴字第二五七九號刑事判決判處有期徒刑二年
    七月，嗣經最高法院於民國九十二年八月七日以九十二年度
    台上字第四三七五號判決駁回上訴而確定，並於九十六年一
    月三十一日縮刑期滿執行完畢（致使本件構成累犯）。詎其
    猶不知悔改，與真實姓名不詳，綽號「小鍾」之成年男子，
    共同基於意圖為自己不法所有之犯意聯絡，於九十七年六月
    三十日下午一時許，由甲○○駕車搭載「小鍾」前往臺北縣
    中和市○○街五一號，甲○○即在外把風，「小鍾」則攜帶
    其所有客觀上足以作為兇器使用之T 字扳手、老虎鉗、一字
    起子、十字起子各一支，以上開T 字扳手破壞該址五樓乙○
    ○住處鐵門門鎖後，入內竊取手提電腦一台、手環一只、手
    錶二支、戒指一枚、鑰匙圈一只、人民幣三百元、港幣四十
    元及銅幣八十五枚得手（侵入住宅部分未據告訴），二人隨
    即駕車離去，將上開竊得物品放置在甲○○位在臺北縣中和
    市○○路三九三巷十四弄九之一號一樓住處。嗣於同日晚上
    八時三十分許，在臺北縣中和市○○路二三一號前，為警盤
    查，並經其同意至其上開住處執行搜索，扣得前揭竊得物品
    （均已發還乙○○具領保管）及「小鍾」所有供二人行竊使
    用之T 字扳手一支及所攜帶之前開老虎鉗、一字起子、十字
    起子各一支，而查獲上情。
二、案經乙○○訴由臺北縣政府警察局移送臺灣板橋地方法院檢
    察署檢察官偵查起訴。因乙○○於本院準備程序中為有罪之
    陳述，經本院裁定以簡式審判程序審理。
    理  由
一、上揭犯罪事實，業據被告甲○○於警詢及本院審理時坦承不
    諱，復經證人即告訴人乙○○於警詢時指訴明確，並有竊得
    物品及扣案物品二十二幀、贓物認領保管單一件附卷可稽，
    足認被告甲○○前揭自白應與事實相符，堪以採信。是本案
    事證明確，被告犯行堪以認定，應依法論科。
二、查被告持以行竊之T 字扳手及所攜帶之老虎鉗、一字起子、
    十字起子各一支，均係屬金屬材質甚為堅硬銳利，且T 字扳
    手足以破壞門鎖，此據被告供明在卷，並有卷附扣案物品照
    片資為佐證，足認上開物品客觀上係足以對人之生命、身體
    、安全構成威脅之兇器無誤。核被告所為，係犯刑法第三百
    二十一條第一項第二款、第三款之攜帶兇器、毀壞門扇竊盜
    罪。被告甲○○與綽號「小鍾」之人間就上開竊盜犯行，有
    犯意聯絡及行為分擔，為共同正犯。被告所為毀損行為，結
    合於其所犯毀壞門扇竊盜之罪質中，無更行構成毀損罪之餘
    地，併此敘明。又被告有如前述刑事科刑及執行情形，此有
    臺灣臺灣高等法院被告前案紀錄表一份在卷可按。其於上開
    有期徒刑執行完畢後五年內，故意再犯本案有期徒刑以上之
    罪，為累犯，應依刑法第四十七條第一項之規定，加重其刑
    。爰審酌被告素行不佳，有上開被告前案紀錄表一份在卷可
    查，其正值青壯，不思以正當途徑獲取財物，反以竊盜手段
    不勞而獲，其觀念偏差，有待矯治及其犯後坦承犯行，竊得
    物品均已發還告訴人等一切情狀，量處如主文所示之刑，以
    示懲儆。扣案T 字扳手、老虎鉗、一字起子、十字起子各一
    支係共犯「小鍾」所有，供本件犯罪所用之物，業據被告於
    本院審理時供承無誤，爰依刑法第三十八條第一項第二款宣
    告沒收。至扣案電動大門開門器、手套十只、注射針筒十五
    支、吸食器一組、玻璃球四個、分裝袋三十二個、提撥器一
    支、葡萄糖五包、行動電話二支等物，被告否認為其所有，
    復無其他積極事證足以證明與本件被告竊盜犯行有關，且非
    違禁物，爰不併予宣告沒收，附此敘明。
據上論斷，應依刑事訴訟法第二百七十三條之一第一項、第二百
九十九條第一項前段，刑法第三百二十一條第一項第二款、第三
款、第四十七條第一項、第三十八條第一項第二款，判決如主文
。
本案經檢察官謝岳龍到庭執行職務。
中    華    民    國    97    年    12    月    19    日
                刑事第十二庭    法  官  劉  安  榕
以上正本證明與原本無異。
如不服本判決，應於判決送達後10日內敘明上訴理由，向本院提
出上訴書狀（應附繕本），上訴於臺灣高等法院；未敘述上訴理
由者，應於上訴期間屆滿後20日內向本院補提理由書（均須按他
造當事人之人數附繕本），切勿逕送上級法院。
                                書記官  陳  盈  真
中    華    民    國    97    年    12    月    24    日
附錄本案論罪科刑法條全文：
中華民國刑法第321條
犯竊盜罪而有左列情形之一者，處六月以上、五年以下有期徒刑
：
一  於夜間侵入住宅或有人居住之建築物、船艦或隱匿其內而犯
    之者。
二  毀越門扇、牆垣或其他安全設備而犯之者。
三  攜帶兇器而犯之者。
四  結夥三人以上而犯之者。
五  乘火災、水災或其他災害之際而犯之者。
六  在車站或埠頭而犯之者。
前項之未遂犯罰之。


司法院資訊處製作；財團法人民間司法改革基金會備份。
